【裁判字號】    90,易,113
【裁判日期】    900313
【裁判案由】    傷害等
【裁判全文】
臺灣嘉義地方法院刑事判決                            九十年度易字第一一三號
    公  訴  人  臺灣嘉義地方法院檢察署檢察官
    被      告  戊○○
    被      告  丙○○
    右 一 被告
    選任辯護人  吳宏輝律師
右列被告因傷害等案件，經檢察官提起公訴 (八十九年度偵字第七三三六號)，本院
判決如左：
    主  文
戊○○傷害人之身體，處有期徒刑參月，如易科罰金，以佰元折算壹日。
丙○○無罪。
    事  實
一、丙○○於民國八十九年十一月十五日十三時三十許，在嘉義縣東石鄉三家村五之
    十號前，因丁○○○懷疑遭丙○○竊電情事，與丙○○發生口角及互相拉扯後，
    丁○○○之子戊○○聽聞爭吵聲音而到該處，竟基於傷害之犯意，持鐵製品丟蔡
    丙○○未果，繼而徒手毆打丙○○之臉部，致丙○○受有「臉額部擦傷三公分乘
    以零點二公分、瘀傷四公分乘以三公分」之傷害。
二、案經丙○○及丁○○○訴由嘉義縣警察局朴子分局移送臺灣嘉義地方法院檢察署
    檢察官偵查起訴。
    理  由
一、被告戊○○部分：
（一）訊據被告戊○○，其於本院九十年二月二十日審理時，先表示對起訴書之犯罪
      事實沒意見，嗣後經本院再追問時，則否認有何毆打被害人丙○○之犯行，辯
      稱「看到丙○○及我媽（丁○○○）在拉扯，我就拉開他們，我沒再打他，我
      沒再罵他」，其說辭先後不一，依經驗法則及人之常情，倘被告確無毆打丙○○之事，何以對檢察官起訴書所載其毆打丙○○之內容，不急於否認、辯解，
      反而表示沒意見？且被告既有懷疑丙○○去檢舉其竊電事情之嫌隙，又見丙○○與其母親丁○○○發生爭吵、拉扯，其出手毆打丙○○之動機亦甚明顯。次
      查，被害人丙○○於八十九年十一月十五日十三時三十許，在嘉義縣東石鄉三
      家村五之十號前，因丁○○○懷疑其去檢舉竊電之事，而與丁○○○發生口角
      後，被告聽聞爭吵聲音而到該處，持鐵製品丟被害人丙○○未果，繼而徒手毆
      打丙○○之臉部，致丙○○受有臉額部擦傷三公分乘以零點二公分之傷害之事
      實，業據被害人丙○○於本院審理時，陳述詳實，核與其在警訊及偵訊所述情
      節相符。再查，被害人丙○○受有前揭臉部之傷害後，先至嘉義縣警察局朴子
      分局三江派出所報案，經該所警員乙○○告知應先驗傷，隨即於同日十四時二
      十分至台灣省立朴子醫院驗傷，此有證人乙○○之證述在卷可考，及該醫院所
      開立之驗傷診斷書附卷可稽，衡諸受傷時間與驗傷時間僅相隔五十分鐘，且驗
      傷前已先至派出所報案，應無造假之可能，且該診斷書所載之傷勢「臉額部擦
      傷三公分乘以零點二公分、瘀傷四公分乘以三公分」，與告訴人所述受傷部位
      及傷害情節相符。至於證人己○○、甲○○、丁○○○雖均證稱僅見被告戊○○將被害人丙○○推開，惟因渠等分別為被告之配偶、員工、及母親，其證述
      顯係為迴護被告而避重就輕之詞，不足採信。本件事證明確，被告傷害犯行堪
      以認定。
（二）核被告所為，均係犯刑法第二百七十七條第一項之傷害罪。爰審酌被害人受傷
      害之程度；雙方迄今仍未與對方達成民事和解，取得其諒解；並事後否認犯行
      、推拖卸責之態度等一切情狀，量處如主文所示之刑，並諭知易科罰金之折算
      標準，以示懲儆。
二、被告丙○○部分：
（一）公訴意旨略以：被告丙○○於右揭時間、地點與丁○○○發生口角後，竟基於
      傷害之犯意，出手毆打蔡女頭部及腳部，致丁○○○受有頭部外傷、左足踝擦
      傷一公分乘以一公分；又丙○○於遭戊○○毆打後，心有不甘，於離開之際，
      出言恐嚇稱：你們大家給我小心點，我要你們全家死光光等語，致丁○○○及
      戊○○因而心生畏懼。
（二）按犯罪事實應依證據認定之，無證據不得推定其犯罪事實。又不能證明被告犯
      罪者，應諭知無罪之判決，刑事訴訟法第一百五十四條、第三百零一條第一項
      分別定有明文。又事實之認定，應憑證據，如未能發現相當證據，或證據不足
      以證明，自不能以推測或擬制之方法，為裁判基礎（最高法院四十年臺上字第
      八十六號判例參照）。另認定不利於被告之事實，須依積極證據，苟積極證據
      不足為不利於被告事實之認定時，即應為有利於被告之認定，更不必有何有利
      之證據，最高法院三十年上字第八一六號著有判例。
（三）訊據被告丙○○，堅詞否認有何如公訴意旨所稱之傷害或恐嚇犯行。次查：
      (1)、傷害部分：告訴人丁○○○於警訊時稱「用手打我的後腦部位」（見八十
          九年十一月二十九日警訊筆錄第七頁），復於偵訊中稱「拿鐵棍打我的胸
          部、頭部、後腦及腳」（見八十九年十二月二十八日偵訊筆錄），繼於本
          院審理時稱「他用手打我頭：：我頭暈暈的不知他打幾下，我有用手撥他
          眼鏡，他的眼鏡有破掉，我們有大聲爭吵，他用手推我的胸部，我倒退腳
          踝撞到水泥牆壁」（見九十年二月二十日訊問筆錄），其指訴前後不一，
          就是否持有鐵鎚為犯罪工具、受傷部位在何處等重要之情節均有差異，疏
          難採信其告訴為真。再查，證人戊○○於警訊中證述「丙○○想要打我母
          親，但未出手前就被我攔開了」（見八十九年十一月十九日之警訊筆錄）
          ，且證人（即嘉義縣朴子分局三江派出所警員）乙○○證述其隨同丙○○
          至現場指認戊○○時，丁○○○亦在場，未曾聽聞其敘述有何傷害之言語
          ，亦未見其身上有何傷勢，此有本院九十年三月六日審判筆錄附卷可參。
          末查，告訴人所提之驗傷診斷書上，所載驗傷時間為八十九年十一月二十
          一日十四時十八分，與告訴人所述之傷害時間相差六天多，其真實性可疑
          ，且該診斷書上並無任何受傷原因、凶器種類、受傷時間等之記載，該診
          斷證明書應係臨訟杜撰。綜上論述，難據以傷害罪相繩。
      (2)、恐嚇部分：告訴人丁○○○於本院審理時，稱「我兒子（戊○○）把蔡明
         宏推開後他就回去了，沒再說什麼話」，此有九十年二月二十日訊問筆錄
         在卷可考。且證人（即嘉義縣朴子分局三江派出所警員）乙○○證述其隨
         同丙○○至現場指認戊○○時，丁○○○及戊○○均在場，未曾聽聞其敘
         述有何恐嚇之情，此有本院九十年三月六日審判筆錄附卷可參。又查，證
         人甲○○及己○○雖曾證稱被告有恐嚇言語，惟渠等所證稱之恐嚇內容不
         一，尚不足以認定被告丙○○曾有何恐嚇犯行。
      (3)、此外，復查無其他積極證據足以證明被告涉犯其他罪嫌，揆諸前揭說明，
          自應為被告無罪之諭知。
據上論斷，應依刑事訴訟法第二百九十九條第一項前段，第三百零一條第一項，刑法
第二百七十七條第一項、第四十一條第一項前段，罰金罰鍰提高標準條例第一條前段
、第二條，判決如主文第一項。
本案經檢察官陳美君到庭執行職務。
中      華      民      國    九十      年      三      月     十三     日
                                      臺灣嘉義地方法院刑事第二庭
                                              法  官   李  麗  萍
右正本證明與原本無異。
如不服本判決，應於判決送達後十日內向本院提出上訴狀( 應附繕本 )。
中      華      民      國    九十      年      三      月     十五     日
                                              書記官   侯  麗  茹
附錄本判決論罪法條全文
刑法第二百七十七條第一項
傷害人之身體或健康者，處三年以下有期徒刑、拘役或一千元以下罰金。


司法院資訊處製作；財團法人民間司法改革基金會備份。
